最高法院民事裁定                              八十七年度台上字第一七○○號
    上  訴  人  陳東祥
                蘇珍珮
    被 上訴 人  鵬寰實業有限公司
    法定代理人  蔡德明
右當事人間請求撤銷契約等事件，上訴人對於中華民國八十六年三月二十六日台灣高
等法院第二審判決（八十五年度重上字第三八七號），提起上訴，本院裁定如左：
    主  文
上訴駁回。
第三審訴訟費用由上訴人負擔。
    理  由
按對於第二審判決上訴，非以其違背法令為理由，不得為之。民事訴訟法第四百六十
七條定有明文。依同法第四百六十八條規定，判決不適用法規或適用不當者，為違背
法令。而判決有同法第四百六十九條所列各款情形之一者，為當然違背法令。是當事
人提起上訴，如依民事訴訟法第四百六十八條規定，以第二審判決有不適用法規或適
用法規不當為理由時，其上訴狀或理由書應有具體之指摘，並揭示該法規之條項或其
內容。若係成文法以外之法則，應揭示該法則之旨趣。倘為司法院解釋、或本院之判
例，則應揭示該判解之字號或其內容。如以民事訴訟法第四百六十九條所列各款情形
為理由時，其上訴狀或理由書，應揭示合於該條款之事實。上訴狀或理由書如未依此
項方法表明，或其所表明者，顯與上開法條規定之情形不相合時，即難認為已對第二
審判決之違背法令有具體之指摘，其上訴自難認為合法。本件上訴人對第二審判決提
起上訴，雖以該判決違背法令為由，惟核其上訴理由狀所載內容，係就原審取捨證據
、認定事實之職權行使，指摘其為不當，而非具體說明其有何不適用法規或適用法規
不當之情形，並揭示該法規之條項或其內容，及合於民事訴訟法第四百六十九條所列
各款之事實，難認對該判決之如何違背法令已有具體之指摘。依首揭說明，應認其上
訴為不合法。次按訴有無變更、追加以及變更、追加應否准許，當事人有爭執時，屬
於所謂中間之爭點，若法院認為訴無變更、追加或變更、追加應准許者，應以中間判
決宣示之，或於終局判決理由中說明之。此項裁判，當事人不得聲明不服，上級法院
，亦不得就該裁判之當否加以審判，此觀民事訴訟法第二百五十八條、第四百三十八
條之規定自明。上訴人仍執陳詞，就被上訴人訴之聲明，有無變更、追加，指摘原判
決不當，揆諸上開說明，自有未合。末查被上訴人係請求確認上訴人間之買賣關係不
存在，並代位上訴人陳東祥，請求上訴人蘇珍珮塗銷系爭土地及建物之所有權移轉登
記，並非請求上訴人陳東祥、蘇珍珮二人塗銷系爭土地及建物之所有權移轉登記，此
觀第一、二審判決主文即可明瞭，上訴意旨，認被上訴人係請求上訴人陳東祥、蘇珍
珮二人塗銷系爭土地及建物之所有權移轉登記云云，不無誤會，併予指明。
據上論結，本件上訴為不合法。依民事訴訟法第四百八十一條、第四百四十四條第一
項、第九十五條、第七十八條，裁定如主文。
中      華      民      國    八十七    年      七      月    二十四    日
                              最高法院民事第一庭
                                  審判長法官  李  錦  豐
                                        法官  楊  鼎  章
                                        法官  李  慧  兒
                                        法官  蘇  達  志
                                        法官  顏  南  全
      右正本證明與原本無異
                                              書  記  官
中      華      民      國    八十七    年      八      月     十二     日
